臺灣板橋地方法院刑事判決　　　　　　　96年度訴字第3426號
公　訴　人　臺灣彰化地方法院檢察署檢察官
被　　　告　甲○○
　　　　　　丙○○
　　　　　　丁○○
　　　　　　乙○○
　　　　　　戊○○
上列被告等因詐欺等案件，經臺灣彰化地方法院檢察署追加起訴
（臺灣彰化地方法院檢察署96年度偵字第7468號、第8418號），
本院判決如下：
    主  文
本件公訴不受理。
    理  由
一、公訴意旨略以：（一）被告甲○○、丙○○、乙○○、丁○○、戊○○與林至皇（另行起訴）、姚志鴻（另行起訴）、
    李育宗（另行起訴）、陳世融（另行起訴）、陳明翰、潘一
    怡、王則期、尚莨順（另行起訴）等人，共同基於意圖為自
    己不法所有之犯意聯絡，自民國93年7 月19日起，由被告甲○○陸續招攬被告丙○○、乙○○、丁○○、戊○○等人共
    組提款車手及收購人頭帳戶集團，除從事詐騙工作外，另指
    示在台之被告丁○○、乙○○、李育宗等人替具犯意聯絡之
    鄭偉中（綽號「黑仔」，另通緝中）、鄭偉國（綽號「阿國
    」，另通緝中）、洪偉城（綽號「六哥」，另通緝中）、黃
    育斌（綽號「阿斌」，另通緝中）等躲藏大陸地區之詐欺集
    團從事提領詐騙贓款工作。渠等運作模式係由被告丁○○、
    丙○○、乙○○、陳世融等人在台收購人頭帳戶、電話晶片
    卡及招募有犯意聯絡之車手李育宗、戊○○、曾照廷（另簽
    分偵辦）、王則期及陳明翰提領贓款，被告林慧琨則參照潘
    一怡提供之詐騙手法，將臺灣地區被害人姓名、地址，以網
    路傳送給在香港之林至皇、尚莨順，由林至皇、尚莨順在林
    慧琨位於香港中環某處之據點，燒錄內容為香港賽馬協會及
    六合彩中獎之光碟約1 千餘片，再由林至皇及尚莨順自香港
    將該等不實中獎內容之光碟片，以「香港港元集團」之名義
    ，寄達吳章榮等如附表所示之人（其他被害人陸續清查中）
    ，致吳章榮等如附表所示之人誤信伊確已中獎而陷於錯誤，
    吳章榮即依林慧琨所製光碟中之指示，先將新臺幣（下同）
    1 萬元匯入台中商業銀行南屯分行戶名廖鈜鈞帳號00000000
    0000號帳戶，再委由其友人胡雅筑於96年5 月17日12時46分
    許，自胡雅筑開立中國信託商業銀行東高雄分行帳號000000
    000000號帳戶，將2 萬3 千元匯入陽信銀行板橋分行戶名吳
    典宜帳號000000000000號帳戶，再將3 萬元匯入陽信銀行蘆
    洲分行戶名施雅玲帳號000000000000號帳戶（其餘被害人被
    害情形如附表所示），被告丙○○與丁○○對帳發現確有匯
    款進入上開帳戶後，即由陳明翰前往提領。被告林慧琨及丙○○等人因涉案故指揮在台之丁○○及乙○○2 人在台負責
    提款事宜，由被告丁○○及乙○○測試所購得之人頭帳戶及
    晶片卡未停用或未設為警示帳戶後，即回報被告林慧琨及丙○○可使用之帳戶資料，被告林慧琨及丙○○即指示吳章榮
    等人匯入指定之帳戶，並通知被告丁○○及乙○○，丁○○
    及乙○○因已涉案，遂委由有犯意聯絡但未有前科之車手王
    則期、林明翰、戊○○等人前往提領贓款，被告乙○○及丁○○除將部分依約定應分得之百分之1 報酬留用外，餘均依
    被告林慧琨或丙○○之指示匯往渠等指定之帳戶。被告甲○○、丙○○、乙○○、丁○○、戊○○及林至皇、姚志鴻、
    李育宗、陳世融、陳明翰、潘一怡、王則期、尚莨順等人共
    同以人頭帳戶詐欺及替詐欺集團領款之方式牟生。（二）緣
    被告丁○○、乙○○、姚志鴻、陳明翰與林慧琨等人共組詐
    欺集團，乙○○曾依報紙廣告登載所示，向姓名年籍不詳之
    人購買不詳金融機構不詳帳號之人頭帳戶供詐欺匯款使用，
    後因其中一帳戶內之贓款100 萬元遭不明人士以網路盜轉方
    式匯出（即俗稱之「黑吃黑」），被告乙○○即依報紙電話
    表示要賣帳戶，將該提供帳戶之人誘出，並與被告丁○○、
    曾照廷（另簽分偵辦）、姚志鴻（另行起訴）、陳明翰（另
    行起訴）共同基於妨害自由之犯意聯絡與行為分擔，於96年
    5 月18日15時7 分許，與該名姓名年籍不詳提供帳戶之人，
    相約於臺中市○○路及民生路路口，俟該名男子駕駛白色福
    特廠牌自小客車到達後，被告丁○○、乙○○、姚志鴻、陳
    明翰及曾照廷即分別駕駛3 輛自小客車強押該男子至臺中縣
    太平國小水溝旁洽談帳戶贓款問題，並毆打該男子（傷害部
    份未據告訴），待該男子供出幕後主使者後，被告丁○○及
    乙○○等人即命該男子誘出幕後主使者，嗣該幕後主使者駕
    駛車號R7 -9730號自小客車前來相約地點臺中市○○○路附
    近時，發覺有異即駕車離去，嗣於同日17時47分許，被告丁○○等人始將該男子釋回，而剝奪該男子之行動自由。（三
    ）被告丁○○明知未經許可不得持有具殺傷力之改造手槍及
    子彈，竟於91年間某日，在臺中市不詳地點，以3 萬元之代
    價，向真實年籍姓名不詳之成年男子購買具殺傷力之仿
    BERETTA 廠92FS型半自動手槍換裝土造金屬槍管改造而成之
    改造手槍1 支（槍枝管制編號：0000000000號），及土造子
    彈若干顆（直徑約9MM 金屬彈頭）而持有之，嗣於96年8 月
    8 日上8 時20分許，為警在被告丁○○位於臺中縣潭子鄉○○路○ 段26-6號住處當場查獲，並扣得前揭改造手槍1 把、
    土造子彈7 顆。案經臺灣彰化地方法院檢察署檢察官指揮彰
    化縣警察局彰化分局報告偵辦移後送本院併案審理（由本院
    96年度訴字第1839號案件審理中），並認被告等5 人於95年
    7 月1 日以後之蒐購、販賣人頭帳戶及替詐欺集團領款之詐
    欺行為，係另涉犯刑法第339 條第1 項之詐欺罪，被告丁○○、乙○○2 人另涉犯刑法第302 條第1 項之妨害自由罪，
    被告丁○○涉另犯槍砲彈藥刀械管制條例第8 條第4 項之無
    故持有其他可發射子彈之各式槍砲罪、同條例第12條第4 項
    之無故持有子彈罪，此部分均與本院96年度訴字第1839號詐
    欺案件為數罪關係之相牽連案件，而追加起訴。
二、按案件起訴之程序違背規定者，應諭知不受理之判決。刑事
    訴訟法第303 條第1 款定有明文。又「檢察官之職權如左：
    （一）實施偵查、提起公訴、實行公訴、協助自訴、擔當自
    訴及指揮刑事裁判之執行。（二）其他法令所定職務之執行
    。」、「檢察官應於其所配置之法院管轄區域內執行職務。
    但遇有緊急情形時，不在此限。」，法院組織法第60條、第
    62條亦分別有明文規定，故檢察官「提起公訴」職權之行使
    ，因「提起公訴」之行為，既無法院組織法第62條但書所列
    「緊急情形」，亦無刑事訴訟法第250 條但書所示「急迫情
    形」，因之自應由檢察官向所配置之法院為之。又檢察官知
    有犯罪嫌疑而不屬其管轄，或於開始偵查後，認為案件不屬
    其管轄者，應即分別通知，或移送該管檢察官，刑事訴訟法
    第250 條前段亦有明定。雖檢察一體及檢察機關不可分之原
    則於檢察官執行偵查職務時固應適用，惟依法院組織法第61
    條規定：檢察官對於法院獨立行使職權，換言之，檢察官對
    法院行使職權，並非以檢察機關或全體檢察官名義為之，而
    檢察機關內部之指揮、監督尤不得任意影響管轄區域法院之
    劃分，否則法院組織法第58條、61條、62條，及刑事訴訟法
    第250 條、264 條之規定，將形同具文。從而，檢察官於偵
    查中倘認其案件不屬其管轄卻未通知或移送該管檢察官，而
    逕向其管轄區域以外之法院起訴，其起訴之程式顯然違背規
    定。
三、本案被告甲○○等5 人於95年7 月1 日以後所涉犯之刑法第
    339 條第1 項詐欺罪嫌（如附表所示編號22至編號70之犯罪
    事實）、被告丁○○、乙○○2 人所涉犯之刑法第302 條第
    1 項妨害自由罪嫌及被告丁○○所涉犯之槍砲彈藥刀械管制
    條例第8 條第4 項無故持有其他可發射子彈之各式槍砲罪嫌
    、同條例第12條第4 項無故持有子彈罪嫌部分，固經臺灣彰
    化地方法院檢察署檢察官指揮彰化縣警察局彰化分局報告偵
    查後，以渠等所犯上開罪嫌，與本案審理中之96年度訴字第
    1839號上開被告業經起訴之罪嫌為數罪之關係，非屬裁判上
    之一罪為由，向本院追加起訴（即本案），然臺灣彰化地方
    法院檢察署檢察官偵查後，如認所配置之法院即臺灣彰化地
    方法院就本案無管轄權，即應依程序呈請臺灣高等法院檢察
    署檢察長移轉他檢察署管轄，始符規定，現臺灣彰化地方法
    院檢察署檢察官未為上開移轉管轄，逕向非其配置之法院即
    本院提起公訴，揆諸前開法條規定及說明，其起訴程序顯然
    違背規定，爰不經言詞辯論，逕為不受理之判決。
據上論斷，應依刑事訴訟法第303 條第1 款、第307 條，判決如
主文。
中　　華　　民　　國　　96　　年　　11　　月　　23　　日
                    刑事第十六庭  審判長法  官  白光華
                                        法  官  楊志雄
                                        法  官  曾淑娟
以上正本證明與原本無異。
如不服本判決應於送達後10日內向本院提出上訴狀。
                                        書記官  林伯文
中　　華　　民　　國　　96　　年　　11　　月　　23　　日
